臺灣臺北地方法院小額民事判決
                                   111年度北小字第3781號
原      告  柯宥希  
            江美芳  
上二人共同
訴訟代理人  馮如華律師
被      告  玖樂文創有限公司

法定代理人  楊景堯  
訴訟代理人  黎文禎  
上列當事人間請求給付報酬等事件，本院於民國111年8月16日言
詞辯論終結，判決如下：
    主      文
被告應給付原告柯宥希新臺幣捌萬陸仟貳佰捌拾捌元，及其中新
臺幣捌萬伍仟元自民國一一一年三月三十一日起至清償日止，按
年息百分之五計算之利息。
被告應給付原告江美芳新臺幣壹萬伍仟貳佰參拾肆元，及其中新
臺幣壹萬伍仟元自民國一一一年三月三十一日起至清償日止，按
年息百分之五計算之利息。
訴訟費用新臺幣壹仟元由被告負擔。
本判決得假執行。但被告如以新臺幣捌萬伍仟元、壹萬伍仟元為
原告柯宥希、江美芳預供擔保後，得免為假執行。
    事實及理由
壹、程序方面：
    原告於民國111年3月21日原起訴請求被告給付報酬、懲罰性
    違約金、律師費、利息（見本院卷第11至17頁，原案號111
    年度北簡字第10068號），嗣被告於同年3月28日給付原告報
    酬、懲罰性違約金，原告變更聲明為請求被告給付原告柯宥
    希、江美芳律師費新臺幣（下同）85,000元、15,000元，附
    帶請求利息1,288元、234元，及自起訴狀繕本送達翌日起至
    清償日止，按年息5%計算之利息（見本院卷第103頁），為
    民事訴訟法第255條第1項第3款所許，則本件訴訟標的金額
    應為10萬元，應適用小額訴訟程序，合先敘明。
貳、實體方面：
一、原告主張：被告於109年12月18日分別與原告柯宥希、江美
    芳簽訂專案合約，出資聘請原告柯宥希完成「從臺漫看見臺
    灣工藝漫畫，漫畫腳本製作及繪製完稿」，並出資聘請原告
    江美芳完成「從臺漫看見臺灣工藝漫畫，專書漫畫頁面編輯
    總共120頁」，嗣於110年11月8日完成工作，並經訴外人國
    立臺灣工藝研究發展中心（下稱工藝中心）驗收通過，依專
    案合約第2條第2項之約定，被告應即支付第4期報酬原告柯
    宥希165,000元、原告江美芳3萬元，工藝中心亦已於111年1
    月7日撥款予被告，詎經原告多次催告，被告遲未依約給付
    報酬，原告遂於111年1月19日再寄出勞務報酬單催告被告給
    付報酬，被告於翌日收受後仍未依約給付報酬，原告不得已
    委任律師於同年3月21日提起本件訴訟，被告才於同年3月28
    日給付原告柯宥希報酬165,000元、違約金31,350元，及給
    付原告江美芳報酬3萬元、違約金5,700元，原告自得請求被
    告依法給付上開報酬自同年1月31日起至同年3月28日共57日
    之法定遲延利息1,288元、234元，且依專案合約第7條第3項
    之約定，被告應負擔原告柯宥希、江美芳支出之本案律師費
    85,000元、15,000元等語。並聲明：㈠如主文第1項所示。㈡
    如主文第2項所示。㈢願供擔保請准宣告假執行。
二、被告辯稱：被告已於111年3月28日給付原告柯宥希、江美芳
    報酬，及逾期57日每日千分之一計算之違約金，並告知原告
    被告願意依約負擔原告委託律師代撰訴狀之費用8,000元至1
    萬元，被告也願意負擔遲延利息1,288元、234元，但被告無
    力負擔原告之全額律師費85,000元、15,000元。況被告僅於
    111年1月20日收到原告寄出之勞務報酬單2紙，被告並無收
    到其它的書面催告函，勞務報酬單只是請款單，故原告不得
    依專案合約第7條第3項之約定向被告請求律師費等語。並聲
    明：原告之訴駁回。
三、得心證之理由：
　㈠按遲延之債務，以支付金錢為標的者，債權人得請求依法定
    利率計算之遲延利息；應付利息之債務，其利率未經約定，
    亦無法律可據者，週年利率為百分之五；給付無確定期限者
    ，債務人於債權人得請求給付時，經其催告而未為給付，自
    受催告時起，負遲延責任，民法第233條第1項前段、第
　　203條、第229條第2項前段分別定有明文。經查，原告主張
    之上開事實，業據原告提出被告不爭執其真正之專案合約、
    契約變更議定書、決標公告、通訊軟體Line對話紀錄、記載
    投遞成功之國內快捷/掛號/包裹查詢單、被告111年3月28日
    書函、國內匯款申請書（兼取款憑條）、收據等件為證（見
    本院卷第23至67頁、第137至147頁），堪信為真實，足見被
    告確實有遲延給付原告報酬之情形，是原告柯宥希、江美芳
    分別請求被告就遲延給付報酬165,000元、3萬元部分，給付
    自111年1月31日起至同年3月28日共57日按年息5%計算之法
    定遲延利息1,288元、234元，洵屬有據。
　㈡次查，本件原告已於110年11月8日完成工作，並經被告之業
    主工藝中心驗收通過，依兩造間專案合約第2條第2項之約定
    ，被告即應分別支付第4期報酬165,000元、3萬元予原告柯
    宥希、江美芳，工藝中心亦已於111年1月7日撥款予被告，
    經原告於111年1月14日以通訊軟體Line催告被告於10日內給
    付報酬尾款，被告於同年1月19日（星期三）上午9時31分以
    通訊軟體Line告知原告「…會計因為勞報單上的日期非民國1
    11年，無法做帳，則將二位的勞報單退回，目前已寄出，內
    有回郵信封，再麻煩老師們寄回…」，原告隨即回應被告「
    目前信還沒收到，為了能趕上週五匯款期限，可以直接給我
    PDF檔簽領據嗎?…」，經被告傳送勞務報酬單pdf檔後，原告
    立即在勞務報酬單（領據）上簽名後掛號寄回予被告，並已
    於同年1月20日送達被告，嗣原告於同年1月21日、1月24日
    、1月28日、2月9日、2月11日一再催請被告給付報酬尾款，
    甚至告知依約計算違約罰金，被告仍遲延不依約給付報酬等
    情，有通訊軟體Line對話紀錄、國內快捷/掛號/包裹查詢單
    等件在卷可考（見本院卷第49頁、第55至67頁），嗣原告柯
    宥希、江美芳於同年2月22日分別委任律師支出律師費85,00
    0元、15,000元（見本院卷第19至21頁、第69至71頁），並
    於同年3月21日提起本件訴訟後，被告始於同年3月28日給付
    原告柯宥希報酬165,000元、違約金31,350元，及給付原告
    江美芳報酬3萬元、違約金5,700元，則原告柯宥希、江美芳
    依專案合約第7條第3項「除本合約另有規定外，任何一方有
    違反本合約之約定時，經他方以書面催告補正後，而未能於
    所訂期間內補正時，他方得終止本合約，並請求賠償所受之
    損害，及負擔一切之法律費用（包括但不限於律師費、…）
    」之約定（見本院卷第28頁、第38頁），分別請求被告給付
    原告律師費85,000元、15,000元，及均自起訴狀繕本送達翌
    日即111年3月31日起至清償日止，按年息5%計算之法定遲延
    利息，亦屬有據。
四、從而，原告柯宥希請求被告給付86,288元，及其中85,000元
    自111年3月31日起至清償日止按年息5%計算之利息，原告江
    美芳請求被告給付15,234元，及其中15,000元自111年3月31
    日起至清償日止按年息5%計算之利息，均為有理由，應予准
    許。
五、本件係小額程序為被告敗訴之判決，依民事訴訟法第436條
    之20規定，應依職權宣告假執行。本院並依同法第392條第2
    項之規定，依職權宣告被告預供擔保，得免為假執行。
六、本件為判決之基礎已臻明確，兩造其餘主張、陳述，經審酌
    後，認均與本件之結論無礙，爰不再一一論述，附此敘明。
七、本件訴訟費用額，依後附計算書確定如主文第3項所示金額
    。
中　　華　　民　　國　　111 　年　　8 　　月　　30　　日
                    臺灣臺北地方法院臺北簡易庭
        　　　　　　　　　　　　　　　　法　官　羅富美
計　算　書：
項　　　　目             金　額（新臺幣）　　備　　註
第一審裁判費   　 　　   1,000元
合　　　　計　　　       1,000元

以上判決正本係照原本作成。
如不服本判決，須以違背法令為理由，於判決送達後20日內向本
庭（臺北市○○○路0段000巷0號）提出上訴狀（須附繕本），
並繳納上訴費1,500元。
中　　華　　民　　國　　111 　年　　8 　　月　　30　　日
    　　　　　　　　　　　　　          書記官  陳鳳瀴
附錄：
一、民事訴訟法第436條之24第2項：
　　對於小額程序之第一審裁判上訴或抗告，非以其違背法令為
    理由，不得為之。
二、民事訴訟法第436條之25：
　　上訴狀內應記載上訴理由，表明下列各款事項：
    ㈠原判決所違背之法令及其具體內容。
    ㈡依訴訟資料可認為原判決有違背法令之具體事實。